臺灣桃園地方法院民事裁定　　　　　99年度監宣字第361號
聲　請　人　王志文
相　對　人　王何桂雲
關　係　人　王文龍
上列聲請人聲請監護宣告事件，本院裁定如下：
    主    文
宣告王何桂雲（女、民國○○年○○月○○日生、身分證統一編號：Ｚ0
00000000號）為受監護宣告之人。
選定王志文（男、民國○○年○ 月○ 日生、身分證統一編號：Ｚ000
000000號）為受監護宣告人之監護人。
指定王文龍（男、民國○○年○ 月○ 日生、國民身分證統一編號：
Ｚ000000000 號）為會同開具財產清冊之人。
聲請費用新臺幣壹仟元由受監護宣告之人負擔。
    理    由
一、聲請意旨略以：聲請人王志文為相對人之次子，關係人王文
    龍則為相對人之三子，相對人於民國91年6 月19日起因腦部
    病變致腦退化、四肢障礙、吞嚥困難，雖屢經延醫診治仍不
    見好轉，已達不能辨識意思表示效果之程度，爰依民事訴訟
    法第597 條之規定，聲請對其為監護之宣告，並指定關係人
    王文龍為會同開具財產清冊之人等語。
二、按對於因精神障礙或其他心智缺陷，致不能為意思表示或受
    意思表示，或不能辨識其意思表示之效果者，法院得因本人
    、配偶、四親等內之親屬、最近1 年有同居事實之其他親屬
    、檢察官、主管機關或社會福利機構之聲請，為監護之宣告
    。受監護宣告之人應置監護人；法院為監護之宣告時，應依
    職權就配偶、四親等內之親屬、最近1 年有同居事實之其他
    親屬、主管機關、社會福利機構或其他適當之人選定1 人或
    數人為監護人，並同時指定會同開具財產清冊之人。法院為
    前項選定及指定前，得命主管機關或社會福利機構進行訪視
    ，提出調查報告及建議。監護之聲請人或利害關係人亦得提
    出相關資料或證據，供法院斟酌。法院選定監護人時，應依
    受監護宣告之人之最佳利益，優先考量受監護宣告之人之意
    見，審酌一切情狀，並注意下列事項：(1)受監護宣告之人之
    身心狀態與生活及財產狀況。(2)受監護宣告之人與其配偶、
    子女或其他共同生活之人間之情感狀況。(3)監護人之職業、
    經歷、意見及其與受監護宣告之人之利害關係。(4)法人為監
    護人時，其事業之種類與內容，法人及其代表人與受監護宣
    告之人之利害關係，民法第14條第1 項、第1110條、第1111
    條、第1111條之1 分別定有明文。
三、經查，聲請人上開主張，業據其提出戶籍謄本、診斷證明書
    等件為證，且相對人經本院法官在鑑定人即邱瑞祥醫師前呼
    喚其姓名均無反應，參酌鑑定人之鑑定報告略以：相對人為
    多次腦中風後合併極重度失智症的病人，已無意識，外觀尚
    整潔，注意力渙散，態度無法合作，表情淡漠，對叫喚及問
    話完全無反應，無不適當行為，思考、知覺、判斷力、身體
    抱怨、病識感、定向感等完全無法接受評測，顯示其認知功
    能已嚴重受損，無處理個人事務之能力，其精神狀態已達心
    神喪失之程度。王員頭部無明顯疤痕，四肢肌肉嚴重萎縮，
    鼻胃管留置中。有迎旭診所100 年01月25日迎旭祥監宣字第
    100019號函暨所附精神鑑定報告書在卷足按。本院審酌相對
    人因精神障礙已致不能為意思表示或受意思表示，聲請人聲
    請對於相對人為監護之宣告，核無不合，應予准許。
三、再按「法院為監護之宣告時，應依職權就配偶、四親等內之
    親屬、最近一年有同居事實之其他親屬、主管機關、社會福
    利機構或其他適當之人選定一人或數人為監護人，並同時指
    定會同開具財產清冊之人。」，「法院為前項選定及指定前
    ，得命主管機關或社會福利機構進行訪視，提出調查報告及
    建議。監護之聲請人或利害關係人亦得提出相關資料或證據
    ，供法院斟酌。」，「法院選定監護人時，應依受監護宣告
    之人之最佳利益，優先考量受監護宣告之人之意見，審酌一
    切情狀，並注意下列事項：一、受監護宣告之人之身心狀態
    與生活及財產狀況。二、受監護宣告之人與其配偶、子女或
    其他共同生活之人間之情感狀況。三、監護人之職業、經歷
    、意見及其與受監護宣告之人之利害關係。四、法人為監護
    人時，其事業之種類與內容，法人及其代表人與受監護宣告
    之人之利害關係。」，民法第1111條第1 項、第2 項、第11
    11條之1 分別定有明文。經本院囑請桃園縣政府對聲請人等
    進行訪視，訪視報告略以：聲請人自營藥品銷售每月約新台
    幣（下同）3-4 萬元，太太為中興保全行政約每月3 萬元，
    家中主要支出開銷為每月17,000元，相對人養護費為每月11
    ,0 00 元，無債務。因相對人與開具財產清冊之人同住，且
    聲請人至開具財產清冊之人家中受訪，故未實訪聲請人住家
    。聲請人表示自己幾乎天天都會來看相對人，開具財產清冊
    之人則表示因聲請人工作時間較彈性，所以多由聲請人帶相
    對人至長庚醫院回診，且因聲請人從事藥品銷售的工作，對
    一些營養用品的選擇也清楚，故相對人所灌食的牛奶品牌選
    擇也是由聲請人負責。聲請人表示自己願意擔任監護人，因
    自己是目前家中最大的兒子，故由自己擔任聲請人，兄弟姊
    妹均知曉並同意，二妹王韻雅雖人不在國內在日本，但也有
    電話告知。期望藉由監護宣告，順利幫聲請人申請印鑑證明
    ，以處理後續遺產繼承相關事宜。本件會同開具財產清冊之
    人為相對人同住之三子，經訪視確認聲請人與會同開具財產
    清冊之人擔任的意願，綜合評估相對人的受照顧狀況，聲請
    人與相對人之互動情形並無異狀。」等語，有桃園縣社會工
    作師公會100 年01月21日桃姚字第100027號函在卷可參。考
    量聲請人為相對人之長子，亦為實際負起照顧相對人責任之
    人，故選任聲請人王志文擔任相對人之監護人，應屬符合相
    對人之最佳利益，爰依前揭規定選定聲請人為相對人之監護
    人；並指定關係人即相對人之三子王文龍為會同開具財產清
    冊之人。
四、依民事訴訟法第608條第1項，裁定如主文。
中    華    民    國    100  年     2     月    17    日
                  家事法庭法     官  陳清怡
以上正本係照原本作成。
如不服本裁定關於選定監護人及指定會同開具財產清冊之人部分
，應於裁定送達後10日內向本院（地址：桃園縣中壢市○○路
388 號）提出抗告狀，並繳納抗告費新臺幣1 千元，其餘關於監
護宣告部分，不得抗告。
中    華    民    國    100  年     2     月    17    日
                          書  記 官  劉昆鑫